【裁判字號】    90,抗,1914
【裁判日期】    900620
【裁判案由】    損害賠償
【裁判全文】
臺灣高等法院民事裁定  九十年度抗字第一九一四號
    抗  告  人  P.T Opp.
    法定代理人  丙○○
    抗  告  人  香港商台盛投資管理有限公司
    法定代理人  丙○○
    共同代理人  丁中原律師
                陳玉玲律師
    相  對  人  中信證券股份有限公司
    法定代理人  乙○○
    相  對  人  大華證券股份有限公司
    法定代理人  丁○○
    相  對  人  菁英綜合證券股份有限公司
    法定代理人  甲○○
    共同代理人  林繼恆律師
                翁清坤律師
右當事人間請求損害賠償事件，抗告人對於中華民國九十年三月三十一日台灣台北地
方法院八十九年國貿字第三四號裁定提起抗告，本院裁定如左：
      主    文
抗告駁回。
抗告程序費用由抗告人負擔。
      理    由
一、相對人於原審聲請意旨略以：抗告人P.T Opportunities Fund及香港商台盛投資
    管理有限公司（下稱台盛公司）分別為英屬開曼群島、香港籍公司，二者在中華
    民國境內均無事業所及營業所，爰依民事訴訟法第九十六條第一項規定，聲請法
    院以裁定命其供訴訟費用之擔保等情（原審准相對人之聲請，命抗告人於裁定送
    達後十四日內，為相對人預供訴訟費用擔保金新台幣（下同）九十五萬七千八百
    元）。
二、本件抗告意旨略以：抗告人台盛公司雖為香港籍公司，惟在中華民國境內設有辦
    事處，並指派中華民國籍之田玉平為其在中華民國境內訴訟及非訟代理人，業向
    經濟部登記在案。而另一抗告人P.T Opportunities Fund雖為英屬開曼群島籍公
    司，然該公司之法定代理人丙○○為中華民國籍，並在中華民國境內設有住所，
    且該公司資金規模約六億元，並無不能支付訴訟費用之虞。詎原審未查，逕以抗
    告人在中華民國境內無住所、事務所或營業所為由，以裁定命抗告人預供訴訟費
    用之擔保，為此提起抗告，請求將原裁定廢棄，並駁回相對人於原審所為之聲請
    等語。
三、按原告於中華民國無住所、事務所及營業所者，法院應依被告聲請，以裁定命原
    告供訴訟費用之擔保，民事訴訟法第九十六條第一項前段定有明文。換言之，祇
    須原告在中華民國境內無住所、事務所及營業所，即有供擔保之原因，至於其在
    中華民國有無財產、為中國人、外國人、自然人、法人或非法人之團體，均非所
    問。又所謂「住所」，乃自然人以久住之意思，住於一定之區域；所謂「事務所
    」，即法人或非法人團體之住所，指法人或非法人團體以久設之意思設於一定區
    域之謂；而所謂「營業所」，則係指從事商業或其他營業之場所。
四、經查：本件抗告人P.T Opportunities Fund及台盛公司，分別為英屬開曼群島、
    香港籍公司，主事務所各設於英屬開曼群島喬治城及香港灣仔，二者在中華民國
    境內均無事務所或營業所乙節，業據其於起訴狀、抗告狀記載明確（見原審卷宗
    第四頁、本審卷宗第五頁）。揆諸前開說明，相對人向法院聲請命抗告人預供訴
    訟費用擔保，即有理由，應予准許。抗告人雖以：抗告人台盛公司在中華民國境
    內設有辦事處，而抗告人P.T Opportunities Fund之法定代理人丙○○為中華民
    國籍，在中華民國有住所，且該公司資本雄厚，並無不能支付訴訟費用之虞等語
    置辯，並提出經濟部核發之報備卡及丙○○之身分證為證。惟依抗告人台盛公司
    提出之報備卡所示，其在中華民國境內所設之「辦事處」，僅屬代辦其在中華民
    國境內投資業務之性質，與上揭「事務所」或「營業所」具有獨立之組織、財產
    等顯有不同。而抗告人P.T Opportunities Fund之法定代理人丙○○雖屬中華民
    國籍，然此與該公司在中華民國境內是否設有事務所或營業所，全然無涉。且如
    前所述，原告為法人或非法人之團體者，祇須其在中華民國境內無事務所或營業
    所，即符合民事訴訟法第九十六條第一項前段供訴訟費用擔保之要件，是抗告人
    P.T Opportunities Fund有無財產足以支付本件訴訟費用，並非所問。抗告人執
    此為由，提起抗告，均無理由，應予駁回。
五、據上論結，本件抗告為無理由，依民事訴訟法第四百九十二條第一項、第九十五
    條、第七十八條，裁定如主文。
中      華      民      國    九十      年      六      月     二十     日
                                民事第九庭
                                      審判長法  官  吳  謙  仁
                                            法  官  蘇  瑞  華
                                            法  官  魏  大  喨
右正本係照原本作成。
不得再抗告。
中      華      民      國    九十      年      六      月    二十一    日
                                            書記官  黃  美  玉


司法院資訊處製作；財團法人民間司法改革基金會備份。
